臺灣高雄地方法院刑事判決　　　　　　 99年度簡上字第591號
上　訴　人
即　被　告　謝旭州
　　　　　　林豐瑞
　　　　　　蔡明達
上列上訴人即被告因傷害案件，不服本院高雄簡易庭民國99年10
月12日99年度審簡字第3453號第一審簡易判決（起訴案號：99年
度偵字第2762號），提起上訴，本院管轄之第二審合議庭裁定以
簡式審判程序審理，判決如下：
    主  文
上訴均駁回。
    事  實
一、謝旭州係址設高雄市路○區○○路282 號之1 「無餓不座」
    網路咖啡店負責人。於民國98年8 月30日下午3 時許，在上
    址店內，因電燈開關乙事，與客人程詠閔發生口角，續而發
    生肢體拉扯，謝旭州竟基於傷害之故意，徒手毆打程詠閔之
    頭部、手臂等，並於程詠閔拿起店內玻璃杯作勢要打謝旭州
    時，在該店消費之客人林豐瑞、蔡明達見狀，基於與謝旭州
    共同傷害程詠閔之犯意聯絡，均徒手毆打程詠閔，蔡明達並
    出拳毆打程詠閔之眼睛，致程詠閔受有「左眼結膜下出血合
    併周圍腫脹、左前臂擦傷」等傷害。
二、案經高雄市政府警察局湖內分局移送臺灣高雄地方法院檢察
    署檢察官偵查起訴。
    理  由
一、本件上訴人即被告謝旭州、林豐瑞、蔡明達所犯係死刑、無
    期徒刑、最輕本刑為3 年以上有期徒刑以外之罪，其於本院
    準備程序及審理中均就被訴事實為有罪之陳述，經告知簡式
    審判程序之旨，並聽取其與檢察官之意見後，合議庭裁定改
    行簡式審判程序。
二、前揭事實，業據被告謝旭州、林豐瑞、蔡明達均坦承不諱，
    核與證人即告訴人程詠閔於警詢及偵查時證述之情節大致相
    符（警卷第16、17頁，偵卷第22、23頁），並證人即「無餓
    不座」網路咖啡店店員邱鈺茪於警詢時證述屬實（偵卷第7
    、8 頁），且有高雄榮民總醫院診斷證明書1 紙、程詠閔受
    傷照片2 張（警卷第18頁、偵卷第26、27頁）等附卷可稽，
    足認被告等之自白與事實相符，堪予採信。本件事證明確，
    被告3人上開犯行，均堪認定，應依法論科。
三、核被告謝旭州、林豐瑞、蔡明達所為，均係犯刑法第277 條
    第1 項之普通傷害罪。被告3 人間就前揭傷害犯行，有犯意
    聯絡及行為分擔，均為共同正犯。原審以被告3 人所犯傷害
    犯行，事證明確，適用刑法第277 條第1 項、第28條、第41
    條第1 項前段，刑法施行法第1 條之1 之規定；並審酌被告
    謝旭州與顧客程詠閔發生口角，不思循理性平和之方式以化
    解紛爭，而出手毆打程詠閔，當程詠閔拿起店內玻璃杯時，
    被告林豐瑞、蔡明達復出手毆打程詠閔，導致程詠閔受有前
    揭傷害，所為均有不當，惟念渠等坦承犯行，並斟酌渠等之
    犯罪動機、犯罪情節、素行、告訴人所受傷勢等一切情狀，
    各量處拘役40日，並均諭知如易科罰金，以新臺幣1,000 元
    折算1 日。經核其認事用法並無不合，量刑亦屬妥適。上訴
    人即被告等上訴意旨雖指摘量刑過重；然刑罰之量定，屬於
    法院自由裁量之職權行使，固應受比例原則等法則之拘束，
    並非可恣意為之，致礙及公平正義之維護，但法院如對有罪
    之被告科刑，符合罪刑相當之原則，使罰當其罪，並適用刑
    法第57條明定科刑時應注意該條所列10款事項，以為科刑輕
    重之標準，兼顧一般預防之普遍適應性，與具體個案特別預
    防之妥當性，而於判決理由詳細交待，即屬相當，不得任意
    指摘為違法。本件原審已詳細記載並審酌關於刑法第57條科
    刑之一切情狀，在適法範圍內行使其量刑之裁量權，核並無
    不當濫用裁量權限情形，是被告上訴意旨仍執認原審量刑過
    重，指摘原判決不當，為無理由，應予駁回。
五、據上論斷，應依刑事訴訟法第455 條之1 第1 項、第3 項、
    第368條，判決如主文。
本案經檢察官鄭珮琪到庭執行職務
中    華    民    國    100    年    1    月     27   日
                  刑事第十六庭  審判長法  官  曾逸誠
                                      法  官  姚水文
                                      法  官  洪榮家
附錄論罪科刑法條
刑法第277條第1 項（傷害罪）
傷害人之身體或健康者，處3 年以下有期徒刑、拘役或1 千元以
下罰金。
以上正本證明與原本無異。
不得上訴。
中    華    民    國   100    年    1     月    27    日
                                      書記官  陳鈺甯